臺灣桃園地方法院民事判決　九十一年度訴字第一八六六號
　　原　　　告　台灣中小企業銀行股份有限公司
　　法定代理人　甲○○
　　訴訟代理人　戊○○
　　被　　　告　乙○○
　　被　　　告　丁○○○
　　被　　　告　丙○○
右當事人間請求清償債務事件，本院判決如左：
    主　    文
被告應連帶給付原告新臺幣伍佰伍拾伍萬元，及其中新臺幣佰伍拾萬部分，自民國
九十一年四月十六日起至清償日止，按年息百分之二點四二五計算之利息，暨自民國
九十一年五月十六日起至清償日止，逾期在六個月以內者，按上開利率百分之十，逾
期超過六個月以上者，按上開利率百分之二十計算之違約金；其中新臺幣貳佰零伍萬
元部分，自民國九十年十二月十六日起至清償日止，按年息百分之六點三七八計算之
利息，暨自民國九十一年一月十六日起至清償日止，逾期在六個月以內者，按上開利
率百分之十，逾期超過六個月以上者，按上開利率百分之二十計算之違約金。
原告其餘之訴駁回。
訴訟費用由被告連帶負擔。
本判決第一項於原告以新台幣壹佰捌拾伍萬元或同額等值之中央政府建設公債八十三
年度甲類第一期債票或八十六年度甲類第四期債票為被告供擔保後，得假執行。
原告其餘假執行之聲請駁回。
    事    　實
甲、原告方面：
一、聲明：（一）被告應連帶給付原告新臺幣伍佰伍拾伍萬元，及如附表所示之利息
    、違約金。（二）訴訟費用由被告連帶負擔。（三）原告願提供中央政府建設公
    債八十三年度甲類第一期債票或八十六年度甲類第四期債票為擔保，請准宣告假
    執行。
二、陳述：（一）被告乙○○於民國（下同）八十九年十一月十日邀同被告丁○○○
    、丙○○為連帶保證人，向原告借款二筆，金額分別為新臺幣（下同）佰伍拾
    萬元及貳佰零伍萬元，與原告簽訂借據二紙，約定借款期間自八十九年十二月十
    五日起至一０九年十二月十五日止。約定利率，借款金額佰伍拾萬元部分，依
    郵匯局二年期定期儲蓄存款機動利率加碼百分之一計付；借款金額貳佰零伍萬元
    部分，按年利率百分之六點二五按月計付，並隨原告銀行基本放款利率調整而依
    契約所定加碼數機動調整之。又雙方約定自借款日起三年內，為借款本金寬限期
    ，借款人應先遵約按月繳納利息，第一次繳息日定為九十年一月十五日；自九十
    三年一月十五日起則本息均分二０四期按月平均攤還。借款到期或視為全部到期
    ，被告未立即償還時，應按約定利率計付遲延利息。又被告逾期償還本金、利息
    或本息時，本金自到期日起，利息自應繳息日起，其逾期在六個月以內部分，另
    按約定利率百分之十，逾期超過六個月以上部分，另按約定利率百分之二十，加
    付違約金。（二）再依雙方所訂立借據上之授信約定書條款第五條之約定，被告
    乙○○不論繳納本金或利息，若逾期一次即喪失分期攤還之期限利益，全部借款
    債務視為均已到期，被告即應將所欠金額全數清償。詎料，被告乙○○於借款後
    ，對其上揭所貸得之款項，自九十年十二月十五日起即未依約按期攤還繳息，依
    照雙方約定，被告乙○○已經喪失期限利益，其借款債務視為已經全部到期，尚
    欠如附表所示之貸款本金、利息、違約金，屢經催討，均置之不理，迄今仍未清
    償。被告丁○○○、丙○○二人為連帶保證人，自應連帶償還。為此，爰依民法
    消費借貸及連帶保證之規定，請求被告三人負連帶清償之責任，而提起本件訴訟
    。
三、證據：提出借據暨授信約定書影本二份、電腦連線作業通用查詢驗證單二份、撥
    款轉帳支出與收入傳票影本二份及台灣中小企業銀行總行通知分行基本放款利率
    、郵匯局二年期定期儲金機動利率調整函文影本各一份。
乙、被告方面：
    被告乙○○、丁○○○、丙○○三人均未於言詞辯論期日到場，亦未提出任何準
    備書狀或證據資料作何答辯聲明或陳述。
    理    　由
一、本件被告乙○○、丁○○○、丙○○三人經本院合法送達通知，均未於言詞辯論
    期日到場，經核均無民事訴訟法第三百八十六條各款所列情形，爰依原告聲請，
    由其一造辯論而為判決。
三、本件原告主張之事實，業據其提出借據暨授信約定書影本二份、電腦連線作業通
    用查詢驗證單二份、撥款轉帳支出與收入傳票影本二份及台灣中小企業銀行總行
    通知分行基本放款利率、郵匯局二年期定期儲金機動利率調整函文影本各一份為
    證，核與原告所述兩造間消費借貸、連帶保證法律關係及被告未依約遵期繳息等
    情相符。次按，「當事人對於他造主張之事實，於言詞辯論時不爭執者，視同自
    認。」民事訴訟法第二百八十條第一項前段定有明文；又「當事人對於他造主張
    之事實，已於相當時期受合法之通知，而於言詞辯論期日不到場，亦未提出準備
    書狀爭執者，準用第一項之規定。但不到場之當事人係依公示送達通知者，不在
    此限。」此於民事訴訟法第二百八十條第三項亦有明文規定。經查，本件被告乙○○、丁○○○、丙○○三人均已於九十一年十月四日分別收受本院所定於九十
    一年十月十五日下午三時四十分之言詞辯論通知書，此均有送達證書各一份在卷
    可考，惟查被告乙○○、丁○○○、丙○○三人於上揭言詞辯論期日均未到場，
    亦未提出任何準備書狀或證據資料作何答辯聲明或陳述以為爭執，依民事訴訟法
    第二百八十條第三項、第一項前段規定，視同被告乙○○、丁○○○、丙○○三
    人均已自認，應堪信原告之主張為真實。惟另查，本件依原告所提出之電腦連線
    作業通用查詢驗證單二份觀之，被告乙○○對其所貸得之款項，就借款金額佰
    伍拾萬元部分，其訖息日係至九十一年四月十五日止，原告請求計息，此部分利
    息應自九十一年四月十六日起算；就借款金額貳佰零伍萬元，其訖息日係至九十
    年十二月十五日止，原告請求計息，此部分利息應自九十一年十二月十六日起算
    。從而，原告依民法消費借貸契約及連帶保證契約之規定，於請求被告乙○○、
    丁○○○、丙○○三人連帶給付如主文第一項及第二項所示之本金、利息及違約
    金之範圍內，為有理由，應予准許。原告逾上述範圍之請求，即屬無理由，不應
    准許，應予駁回之；逾上述範圍所為之假執行聲請，亦因失所附麗，應併予駁回
    。
四、本件原告陳明願供擔保以代釋明，聲請宣告假執行，經核並無不合，爰酌定相當
    之擔保金額併予宣告之。
五、據上論結，本件原告之訴為一部有理由、一部無理由，依民事訴訟法第三百八十
    五條第一項前段、第七十九條但書、第八十五條第二項、第三百九十條第二項，
    判決如主文。
中　　　華　　　民　　　國　　九十一　　年　　　十　　　月　　二十九　　日
                                        臺灣桃園地方法院民事第二庭
~B法　　　官　呂仲玉
右為正本，係照原本作成。
如對本判決上訴，須於判決送達後二十日內向本院提出上訴狀。
中　　　華　　　民　　　國　　九十一　　年　　　十一　　月　　　十一　　日
~B法院書記官　楊惠如
